臺灣高等法院臺中分院刑事判決　　　 100年度上訴字第1060號
上　訴　人　臺灣臺中地方法院檢察署檢察官
被　　　告　許清池
選任辯護人　黃呈利律師
上列上訴人因違反藥事法等案件，不服臺灣臺中地方法院100 年
度訴字第146號中華民國100年4月7日第一審判決（起訴案號：臺
灣臺中地方法院檢察署99年度偵字第21770 號），提起上訴，本
院判決如下：
    主  文
上訴駁回。
    理  由
一、公訴意旨略以：被告許清池明知甲基安非他命為毒品危害防
    制條例列管之第二級毒品，且為主管機關即行政院衛生署公
    告禁止使用之毒害藥品，乃藥事法規定之禁藥，不得轉讓。
    詎其竟基於轉讓禁藥及第二級毒品甲基安非他命之犯意，於
    民國99年3 月14日17時許，先以其所有之0000000000門號電
    話，撥打唐羽青所持用之門號0000000000號行動電話，雙方
    相約在臺中市○區○○路與三民西路交岔路口見面。被告旋
    即駕駛車牌號碼7Q-8478 號自用小貨車，搭載唐羽青前往臺
    中市○區○○路2 段155號之愛萊汽車旅館505號房內，將數
    量不詳之第二級毒品甲基安非他命置入吸食器內，以火燒烤
    後再交予唐羽青吸食，以此方式無償轉讓第二級毒品甲基安
    非他命供唐羽青施用。嗣於99年9 月17日15時30分許，為警
    持臺灣臺中地方法院核發之搜索票，前往被告位在臺中市南
    屯區厚生巷12之2號住處執行搜索，當場扣得甲基安非他命1
    包（檢測前毛重16.66公克，檢測後毛重16.60公克）、分裝
    袋7包、門號0000000000號行動電話1支及SIM卡1張等物，始
    循線查悉上情，因認被告涉嫌違反毒品危害防制條例第8 條
    第2項之轉讓第二級毒品、藥事法第83條第1項之轉讓禁藥等
    罪嫌。
二、按犯罪事實應依證據認定之，無證據不得認定犯罪事實；又
    不能證明被告犯罪或其行為不罰者，應諭知無罪之判決，刑
    事訴訟法第154條第2項、第301條第1項分別定有明文。次按
    事實之認定，應憑證據，如未能發現相當證據，或證據不足
    以證明，自不能以推測或擬制之方法，以為裁判基礎；而認
    定不利於被告之事實，須依積極證據，苟積極證據不足為不
    利於被告事實之認定時，即應為有利於被告之認定，更不必
    有何有利之證據；所謂認定犯罪事實之積極證據，雖不以直
    接證據為限，間接證據亦包括在內，然而無論直接或間接證
    據，其為訴訟上之證明，須於通常一般之人均不致有所懷疑
    ，而得確信其為真實之程度者，始得據為有罪之認定，倘其
    證明尚未達到此一程度，而有合理之懷疑存在時，自不能以
    推測或擬制之方法，以為有罪裁判之基礎（最高法院30年度
    上字第 816號、40年度臺上字第86號、76年度臺上字第4986
    號判例意旨參照）。又刑事訴訟法第161條第1項規定：檢察
    官就被告犯罪事實，應負舉證責任，並指出證明之方法。因
    此，檢察官對於起訴之犯罪事實，應負提出證據及說服之實
    質舉證責任。倘其所提出之證據，不足為被告有罪之積極證
    明，或其指出證明之方法，無從說服法院以形成被告有罪之
    心證，基於無罪推定之原則，自應為被告無罪判決之諭知（
    最高法院亦著有92年臺上字第128號判例參照）。
三、次按刑事訴訟法第159條第1項規定：「被告以外之人於審判
    外之言詞或書面陳述，除法律有規定者外，不得作為證據」
    ；其立法本旨係以證人於審判外之言詞或書面陳述，屬於傳
    聞證據，此項證據，當事人無從直接對於原供述者加以詰問
    ，以擔保其真實性，法院亦無從直接接觸證人而審酌其證言
    之憑信性，違背直接審理及言詞審理之原則，除具有必要性
    及信用性情況之除外者外，原則上不認其有容許性，自不具
    證據能力；至所謂具有必要性及信用性情況者，例如刑事訴
    訟法第159條之1、之2、之3、之4、之5情形，仍例外認其有
    證據能力，然此係指法院未於審判期日傳喚相關證人到庭，
    案件僅能依靠該等證人於審判外之陳述以為判斷之情形，始
    需就該等審判外供述證據嚴格依照刑事訴訟法第159條之1至
    之5 所定要件一一檢視各該證人之供述，作為證據之資格。
    倘法院已經依據當事人聲請傳喚證人到庭接受檢辯雙方之交
    互詰問，則法院既已透過直接、言詞審理方式檢驗過該證人
    之前之證詞，當事人之反對詰問權亦已受到保障得以完全行
    使之情況下，該等審判外證據除有其他法定事由（例如：非
    基於國家公權力正當行使所取得或私人非法取得等，而有害
    公共利益，即以一般證據排除法則為判斷），應認該審判外
    供述已得透過審判程式之詰問檢驗，而取得作為證據之資格
    ，亦即其審判外供述與審判中供述相符部分，顯然已經構成
    具備可信之特別情狀，當然有證據資格（實務上之作用常為
    引用該等陳述與審判中陳述相符，強化該證人供述之可信度
    ），其不符部分，作為檢視審判中所為供述可信與否之彈劾
    證據，當無不許之理，甚者，其不符部分倘係於司法警察、
    檢察事務官調查中之供述，作為認定被告犯罪與否或不構成
    犯罪與否之證據，亦僅需依照刑事訴訟法第159條之2規定，
    斟酌其審判外供述作成外部環境、製作過程、內容、功能等
    情況認為之前供述較為可信，即可取得證據之資格，而作為
    認定事實之證據資格，有最高法院94年度臺上字第2507號、
    95年度臺上字第2515號判決意旨可資參照。查：證人唐羽青
    、曾耀鋒於警詢時之陳述，雖均屬被告以外之人於審判外之
    陳述，惟其等2 人已於原審及本院行交互詰問，給予被告與
    辯護人行使對質詰問權，足以保障被告之詰問權，且其等於
    警詢時之陳述係出於自由意識下所為，並無違法取證之情形
    ，亦為證明犯罪事實存否所必要。從而依上揭規定，其等在
    警詢中之證言，自均具有證據能力，並容許以之作為彈劾其
    等於法院審理時所為證述之憑信性。
四、公訴意旨認被告許清池涉犯毒品危害防制條例第8條第2項之
    轉讓第二級毒品、藥事法第83條第1 項之轉讓禁藥等罪嫌，
    無非係以證人唐羽青之證述、門號0000000000號之雙向通聯
    紀錄、蒐證照片、毒品初步篩檢報告附卷可稽，及扣案之甲
    基安非他命1包、分裝袋7包、門號0000000000號行動電話 1
    支、SIM卡1張等物資為論據。訊據被告固坦承：伊曾於99年
    3 月14日以伊所使用之電話號碼0000000000號行動電話與唐
    羽青所使用之電話號碼0000000000號行動電話聯絡，相約在
    臺中市○○○路與三民西路口見面，二人再一同前往臺中市
    ○○路○段155號「愛萊汽車旅館」505 號房，及伊自己有施
    用甲基安非他命之行為等情，惟堅詞否認有何轉讓甲基安非
    他命之犯行，辯稱：伊未於99年3 月14日，在該汽車旅館內
    提供甲基安非他命予唐羽青施用，當日沒有人帶甲基安非他
    命去，也沒有人帶吸食器；唐羽青於警偵審時之供述均不相
    同，顯係為掩飾其夫廖忠凱在伊與唐羽青見面之前，即已謀
    劃誆詐被告之財物，否則如僅係被告與唐羽青幽會或相邀吸
    食安非他命，又豈可能再邀約不相干之人到場，足見唐羽青
    之證詞不足採信等語。經查：
  (一)就證人唐羽青證言部分：
  1.證人唐羽青於警詢中證稱：99年3 月14日17時許，被告以他
    的行動電話0000000000號撥打伊的電話0000000000號說，他
    去苗栗帶了一批貨（意指甲基安非他命）很棒，問伊要不要
    試試看，伊就跟他說好，伊就在臺中市○區○○○路與三民
    西路口等被告，被告駕駛他的自用小貨車載伊到「愛萊汽車
    旅館」505號房，進入房間後，被告就拿出1大包甲基安非他
    命及吸食器，把少許甲基安非他命放進吸食器內，並用火燒
    吸食器，甲基安非他命冒煙後，被告就拿給伊吸食，吸食後
    被告就叫伊去洗澡，伊洗澡完後問被告要不要洗，他說他已
    經洗好了，伊與被告發生性關係。期間伊妹妹唐羽玟以0000
    000000號撥打伊電話說要來找伊，伊叫她到「愛萊汽車旅館
    」門口再打給伊，伊跟被告辦完事後伊在洗澡時，唐羽玟到
    門口，伊就先出去帶唐羽玟進入505 號房，伊跟唐羽玟說先
    在床邊坐一下跟被告聊天一下，伊就進入浴室繼續洗澡，過
    約10分鐘左右，伊聽到外面大小聲，伊打開門看，看到伊先
    生廖忠凱與綽號「耀風」對被告大小聲，廖忠凱問被告說「
    我和你是朋友，這種事你也做得出來，你不知道她是我老婆
    嗎？為什麼她打電話跟你拿東西你沒跟我講，還拿東西餵她
    ，還睡她」，「耀風」對被告說「這種事你都做得出來，你
    怎麼交待」便出手毆打被告，後來廖忠凱跟被告說「如果我
    拿藥餵你老婆，再睡你老婆，你要不要，你作何感想」，再
    問被告要打算怎麼辦，被告跟廖忠凱說要付10萬元和解，廖
    忠凱說不要，要帶被告去找他老婆，就與「耀風」押著被告
    坐上被告的車子，由廖忠凱開車，被告坐中間，「耀風」坐
    右側，廖忠凱叫伊先開車回家等他，伊就載唐羽玟回住處，
    途中廖忠凱打電話說被告跳車逃跑了，叫伊去臺中市○區○
    ○路德安百貨附近載他們二個，伊就轉到德安百貨先載「耀
    風」回太平後，伊跟廖忠凱、唐羽玟一起返回住處。因為廖
    忠凱知道被告跟伊有發生過性關係，14日當日被告打電話給
    伊，約伊出去，廖忠凱知道後想約被告出來交待清楚，所以
    伊約被告出來，「耀風」、唐羽玟是廖忠凱打電話跟他們說
    要喬事情，要他們二個陪他一起去，所以就叫唐羽玟先進入
    ，廖忠凱、「耀風」隨後進入505號房等語（見警卷第5頁背
    面、第6頁正面）。
  2.證人唐羽青於偵查中具結證稱：99年3 月14日17時餘許，被
    告打電話給伊，被告的電話號碼是0000000000號，伊的電話
    號碼是0000000000號，伊與被告約在「愛萊汽車旅館」，他
    是直接拿甲基安非他命給伊施用，他是燒好請伊施用。唐羽
    玟有看到被告拿甲基安非他命給伊施用等語（見臺灣臺中地
    方法院檢察署99年度偵字第21770號偵查卷第22、23頁）。
  3.證人唐羽青於原審審理時具結證稱：99年3 月14日17時許，
    被告曾在「愛萊汽車旅館」拿甲基安非他命給伊吸食，該次
    伊沒有與被告發生性關係。之前伊曾跟被告發生過性關係，
    但不是在汽車旅館當天，伊跟被告是在99年2 月底的時候，
    曾經發生性關係，地點是在伊租屋處，租屋處的地址伊忘記
    了。99年間伊與伊先生廖忠凱吵架搬出去住的時候，伊私下
    會去向被告拿甲基安非他命，伊知道被告有在施用甲基安非
    他命，伊打電話跟被告拿甲基安非他命的時候，被告到伊租
    屋處會一起用，但是只是用幾口而已，被告跟伊說他用的量
    很大，他說他是在鵝肉的工作，需要用甲基安非他命提神。
    伊跟被告發生性關係這件事情，伊先生廖忠凱是於99年3 月
    14日知道的，當天被告打電話給伊，廖忠凱問伊，伊才跟廖
    忠凱說。之所以廖忠凱還同意當天伊跟被告，因為廖忠凱想
    要找被告，但不知道被告的住處。99年3 月14日17時許，是
    被告先打給伊，電話中他說他那邊有東西，問伊要不要，先
    約在伊住的附近的十字路口，他來載伊，在電話中有說要去
    「愛萊汽車旅館」，但是是先約在路口他來載伊。他打電話
    來的時候，廖忠凱就在伊旁邊，伊與被告碰面之前，廖忠凱
    就知道伊要跟被告要去「愛萊汽車旅館」。當天進入汽車旅
    館房間內，被告就立刻把甲基安非他命拿出來，被告是把甲
    基安非他命放在吸食器裡面，點好之後才交給伊用，吸食器
    也是被告帶去的。後來伊妹妹唐羽玟也有到該汽車旅館，因
    為唐羽玟說她那邊的房租到期了，不能住了，要過來找伊。
    在到汽車旅館之前唐羽玟就打電話給伊了。伊在電話中跟她
    說伊要先去辦事情，說等一下伊會叫廖忠凱去載她。當天廖
    忠凱先開車載伊到伊與被告約的路口，伊再叫廖忠凱去載唐
    羽玟。當天在汽車旅館時，是唐羽玟先進來，是在伊進去「
    愛萊汽車旅館」約半小時之後，唐羽玟才進來，她進來時，
    甲基安非他命伊已經施用完畢了，吸食器放在桌上，當天是
    伊去開門讓唐羽玟進來的。伊不知道唐羽玟有沒有看到桌上
    的吸食器，伊叫她在旁邊等，伊等一下再帶她回去伊住的地
    方。唐羽玟進來之後，廖忠凱隔半小時後進來，廖忠凱說他
    要等朋友，所以廖忠凱與唐羽玟他們兩個進來房間的時間相
    隔半小時。廖忠凱進來前半小時，伊與被告、唐羽玟在房間
    聊天，這期間沒有再施用甲基安非他命。後來伊與唐羽玟一
    起離開房間，離開房間之後，伊與唐羽玟先離開，沒有跟廖
    忠凱、被告及廖忠凱的朋友一起走。桌上的安非他命吸食器
    是伊收走的，一起走出房間時，伊想到才回去拿的。雖然吸
    食器是被告的，但因為吸食器裡面還有一些甲基安非他命，
    而且原本的袋子內也還有一些甲基安非他命。當天伊施用甲
    基安非他命，伊跟被告都沒有談論到錢的事情。他有說那些
    甲基安非他命要請伊用。伊當天出汽車旅館之後，又要回去
    收甲基安非他命及吸食器，因為當時伊開車，所以伊叫唐羽
    玟進去幫伊拿的。所以被告在點甲基安非他命給伊施用時，
    唐羽玟沒有看到。伊正在施用甲基安非他命時，唐羽玟也沒
    有無看到。唐羽玟來找伊時，是伊去開門，開門之前，伊跟
    被告在聊天。唐羽玟打電話給伊的時候，伊在廁所，伊去帶
    唐羽玟進來之後，伊才去洗澡的。99年3 月14日當天，因為
    廖忠凱要調甲基安非他命，伊跟他說我有一個朋友調比較便
    宜，廖忠凱查伊的電話，發現伊與被告很常打電話，被告打
    電話給伊的時候，伊又支支吾吾解釋不清楚，所以廖忠凱就
    一直質問伊，所以伊才跟他說伊與被告發生性關係的事。伊
    當天拿走的吸食器，伊帶回去伊的住處，已經不見了等語（
    見原審卷第50至54頁）。
  4.綜合證人唐羽青於警偵審中之上開證詞，可見其於警詢中所
    述案發當日是否與被告發生性行為、當日究係其約被告出來
    或被告約其出來見面、其妹唐羽玟當日係如何聯絡其到汽車
    旅館見面等節，所述與原審審理時所證明顯不同；且證人唐
    羽青於偵查中就案發當日係與被告直接約在「愛萊汽車旅館
    」見面，與原審所證係約在附近路口見面，再由被告開車來
    載其前往並不相同；其於偵查中另明確證稱：被告在「愛萊
    汽車旅館」是直接拿甲基安非他命給伊施用，是燒好請伊施
    用，唐羽玟有看到被告拿甲基安非他命給伊施用，已如前述
    ，亦核與其於原審所證：被告在點甲基安非他命給伊施用時
    ，唐羽玟沒有看到，伊正在施用甲基安非他命時，唐羽玟也
    沒有看到等語完全不同。則其警偵審之證詞既有如上不一致
    之處，是否足以採為不利於被告之證據，即有可疑。
  5.證人曾耀鋒於原審審理時結證稱：99年3 月14日伊曾到臺中
    市○區○○路的「愛萊汽車旅館」，當日是廖忠凱打電話給
    伊，說有事跟伊講，打電話的時間伊不記得了，伊在警察局
    的時候有說時間，現在忘記了。在電話中他直接跟伊約在「
    愛萊汽車旅館」門口，伊到那邊的時候，廖忠凱的意思說要
    抓姦。當日伊是與廖忠凱一起進入汽車旅館505 號房內，在
    「愛萊汽車旅館」門口，伊看到廖忠凱的時候，沒有看到唐
    羽玟。伊進去房間之後，看到唐羽玟圍著浴巾躺在床上，裡
    面有沒有穿衣服，伊不知道，唐羽青在浴室，被告坐在沙發
    上，被告衣著整齊。伊與廖忠凱進入房間時，沒有人來開門
    ，門都沒有鎖，就這樣進去了，是廖忠凱開門的。當天伊沒
    看到唐羽玟、唐羽青或被告施用甲基安非他命，伊有看到房
    間內桌上有吸食器，就是用鋁箔包作成的，伊不知道那個吸
    食器是何人的，該吸食器後來如何了，伊也不知道。離開時
    ，該吸食器是否還在，伊沒有注意。當日離開的次序，伊記
    得伊與被告、廖忠凱是一起離開的，唐羽青、唐羽玟他們的
    去向伊不清楚，伊知道他們兩個女生比較慢離開。伊看到吸
    食器之外，沒有注意有無小包裝的甲基安非他命等語（見原
    審卷第55、56頁）；其於本院審理中亦為相同之證詞，其另
    具結證稱：「我們去的目的是要抓猴（即捉姦），要錢而已
    。」「目的應該是要錢，在那裡討價還價，說到後來說20萬
    元。」等語（見本院卷第43頁背面）。依證人曾耀峰所述，
    當日其進入該汽車旅館505 號房時，既未見到唐羽玟、唐羽
    青或被告施用甲基安非他命，其僅見房間桌上有吸食器，則
    該吸食器究係何人所有？何人曾經在該處施用甲基安非他命
    ？均不明確；況其所證該吸食器係用鋁箔包作成的，核與證
    人廖忠凱於本院所證：「（你說在床邊的吸食器是何材質做
    的？）接頭是玻璃，塑膠吸管加上玻璃管。」，證人唐羽青
    於本院所證：「（你們用何種工具？）玻璃球吸食器。」「
    （吸食器的材質？）一個玻璃球，有一個管子。」等語（見
    本院卷第45頁背面、第48頁），並不相同。其證詞既有如上
    之疑義，自亦難採為不利於被告之證據。
  6.佐以證人唐羽青於本院審理時另具結證稱：「（廖忠凱是否
    知道妳與被告許清池約會？）我不想回答。」經審判長告知
    證人此問題曾於警局供述過，究明到底妳是否知道，請證人
    回答。「（證人唐羽青答）知道。」「（廖忠凱既然知道要
    載妳去五權南路與三民西路口，廖忠凱有無交代妳何事？）
    叫我不能再跟被告許清池發生任何關係。」「（妳有無聽廖
    忠凱的話？）有的。廖忠凱主要是要問被告許清池明知跟他
    是朋友，我是廖忠凱的老婆為何還要這麼做，因廖忠凱不知
    道被告許清池住的地方，只好要用這樣才能約他出來。」等
    語（見本院卷第48頁背面、第49頁）。再參酌證人曾耀鋒於
    本院具結所證：「（為何你會與廖忠凱去那裡？）廖忠凱打
    電話給我，問我有無空，我說有，就叫我坐車來要跟我講，
    去到樓下時跟我說要去抓猴。」「（為何要抓猴？）因他太
    太唐羽青與人在房間裡面。」「（接下來為何？）目的應該
    是要錢，在那裡討價還價，說到後來說20萬元。」等語（見
    本院卷第43頁），堪認證人唐羽青羽與被告當日相約在汽車
    旅館見面之目的顯非單純。況於當日證人廖忠凱、曾耀鋒進
    入汽車旅館房間內，確曾毆打被告並要求賠償，且強行帶走
    被告，嗣經被告跳車逃逸至警局報案，陳稱遭廖忠凱、唐羽
    青、唐羽玟、曾耀峰強盜、妨害自由等節，有廖忠凱、唐羽
    青臺灣高等法院全國前案簡列表、臺中市警察局第三分局刑
    事案件報告書各乙份在卷可參（見本院卷第32至36頁、原審
    卷第32至38頁、第70至72頁），則證人唐羽青於同日與被告
    相約見面，自身亦涉及對被告強盜、妨害自由等嫌疑，其前
    揭指證被告轉讓禁藥之證言是否確實可信，實令人質疑。
  (二)至卷附門號0000000000號之雙向通聯紀錄（見臺灣臺中地方
    法院檢察署99年度核退字第1347號偵查卷第7、8頁）、扣案
    之門號0000000000號行動電話1支（含SIM卡），固有被告與
    證人唐羽青多通之通聯紀錄，惟此僅能證明99年3 月14日當
    天被告所使用之電話號碼0000000000號行動電話曾與證人唐
    羽青所使用之電話號碼0000000000號行動電話有數度聯絡之
    事實，此亦為被告所是認，然渠等間既早有不正常之男女關
    係，而彼此以電話互為聯繫核與常情無為，況並無通聯譯文
    足資查證其等談話之內容，實無從單以通聯紀錄推論被告確
    有於上開時間、地點無償提供甲基安非他命予證人唐羽青施
    用之行為。
  (三)另扣案之甲基安非他命1包、分裝袋7包、蒐證照片、毒品初
    步篩檢報告，係警方於99年9 月17日16時20分許，在被告臺
    中市南屯區厚生巷12之2 號住處查扣、拍照及檢測，有臺中
    市警察局第三分局刑事案件報告書、扣押物品目錄表各乙份
    在卷可參。惟被告於原審審理時陳稱，該等甲基安非他命是
    其自己要施用，其有施用甲基安非他命之習慣等語（見原審
    卷第23頁背面準備程序筆錄，原審誤載為100年2月18日審理
    筆錄），而被告於99年9 月17日為警查獲當時所採集之尿液
    ，經送檢驗結果確呈甲基安非他命陽性反應，有中山醫學大
    學附設醫院檢驗科藥物檢測中心尿液檢驗報告乙份在卷可參
    ，且被告此部分所涉施用第二級毒品犯行，業經依原審法院
    99年度毒聲字第758 號裁定送觀察、勒戒，認無繼續施用毒
    品之傾向，經臺灣臺中地方法院檢察署檢察官以99年度毒偵
    字第3691號不起訴處分確定，有該不起訴處分書乙份附卷可
    憑，則被告所稱，該等扣案之甲基安非他命係供其自己施用
    乙節，尚非無據。復參以本件被告涉嫌無償提供甲基安非他
    命予證人唐羽青施用之時間係於99年3 月14日，距警方查扣
    該等甲基安非他命之時間已有6月餘，而證人唐羽青於99年3
    月14日當日是否確有施用甲基安非他命，並無驗尿報告以供
    佐證，且證人唐羽青於原審審理時陳稱，當日施用甲基安非
    他命之吸食器已不見等語，該吸食器並無留存而供查證，則
    尚難僅以在被告住處查扣得該等甲基安非他命，則遽以之推
    論被告曾於上開時間、地點無償提供甲基安非他命予證人唐
    羽青施用之行為。
  (四)上訴人雖以：本件證人唐羽青於99年4 月16日，因涉及強盜
    案件經警製作筆錄，於筆錄中提及被告有轉讓及疑似販賣第
    二級毒品甲基安非他命之情事，警方乃依證人唐羽青之指述
    ，對被告所使用之上開行動電話聲請實施通訊監察，於99年
    5月31日18時39分41秒之通訊監察譯文內容為「A（即被告）
    ：我想叫你買一下那個說。B：…T恤喔？A：對！B：我這有
    一個啦！我先拿給你。A：不不不… 別講那個，你去幫我買
    就對了。… A：喔，阿沒辦法先去拿看看有沒有，先去幫我
    買一下，別人要的。B：喔，好阿好阿，我想盡辦法啦！A：
    黑拉，想盡辦法先幫我拿5個啦！B：喔！好阿好阿。」；99
    年6月4 日18時45分10秒對話內容為「B：喂！逗陣的，安怎
    ？A（即被告）：你要的那個買回來了。B：喔！好，我要那
    個再跟你講。A：好。」；99年6月9日1時50分20秒通話內容
    為「A（即被告）：喂！我到了！B：嗯，要帶工具嗎？A：
    要，要在哪？B：我怎麼知道你要在哪？上次那嗎？A：嗯！
    B ：嗯好！你先過去。」且此通電話之發話地點在苗栗縣公
    館鄉五谷村213號，有通訊監察譯文1份附卷可憑，警員依據
    通訊監察所得，再於99年9 月17日持搜索票至被告位於臺中
    市南屯區厚生巷12之2號住處執行搜索，當場扣得毛重為16.
    66公克之安非他命1包，以及分裝袋7小包，此亦有臺中市警
    察局第三分局搜索扣押筆錄、扣押物品目錄表各1 份在卷可
    證，堪認被告確實有穩定之安非他命毒品來源，且依通訊監
    察所得，亦確有疑似幫他人調貨、在苗栗縣內邀約他人攜帶
    工具共同吸食毒品之情形，此亦可推論證人唐羽青證稱被告
    告知其有去苗栗帶了一批貨很棒，問伊要不要試試等語，具
    有高度之可能性及可信性。惟查：上開節錄之通訊監察譯文
    時間，均係在本案案發日（99年3 月14日）之後2個半月至3
    個月之間，與本案已難認有何關聯性；且縱認被告等人所用
    暗語之對話與購買甲基安非他命有關，然被告既自陳自己有
    施用甲基安非他命之習慣，則倘其委託他人至苗栗縣公館鄉
    購買甲基安非他命屬實，亦核與常情無違，是渠等間之對話
    既有多種可能性，自不能據此被告數月後之行為，而推論證
    人唐羽青所為不利於被告之證詞即屬可信。
  (五)綜上所述，本件被告是否曾於99年3 月14日無償提供甲基安
    非他命予證人唐羽青施用，證人唐羽青之供證內容，既有先
    後不一之明顯瑕疵存在，亦無任何得以作為證人唐羽青不利
    被告證詞之補強證據，實難憑僅證人唐羽青之不利被告之證
    詞而入罪。是依舉證分配之法則，對於被告之成罪事項，應
    由檢察官負舉證義務，檢察官無法舉證使本院產生無合理懷
    疑之確信心證，無論被告所辯是否足以採信，亦不得因此反
    面推論被告之罪行成立，致違刑事舉證分配之法則。本案檢
    察官既不能舉證證明被告確有於前開時間、地點，無償提供
    第二級毒品甲基安非他命予證人唐羽青之行為，而使本院產
    生無庸置疑之明確心證，則「依罪疑唯輕」、「罪證有疑，
    利於被告」之原則，自不得對被告為不利之認定。此外，復
    查無其他積極明確之證據，足以認定被告有檢察官所指之無
    償提供第二級毒品甲基安非他命之犯行，被告犯罪即屬不能
    證明。
五、原審以本件公訴人所舉之證據，尚難證明被告有轉讓甲基安
    非他命之行為。此外，復查無其他積極證據，足資證明被告
    確有公訴人所指前揭犯行，參照上揭法條及判例、判決意旨
    ，因認不能證明被告犯罪，而為被告無罪之諭知，並無違誤
    。本件既查無證據證明被告有何檢察官所指之犯行，已詳見
    前述，而原審判決就卷內證據調查之結果，為綜合之判斷、
    取捨，認仍無從證明被告有公訴意旨所指之犯行，其得心證
    之理由已說明甚詳，所為論斷亦難認有違背經驗法則、論理
    法則，或有其他違背法令之情形，自難任意指為違法。檢察
    官仍執前開理由提起上訴，自無可取，應予駁回。
據上論斷，應依刑事訴訟法第368條，判決如主文。
本案經檢察官劉家芳到庭執行職務。
中    華    民    國   100    年    7     月    12    日
            刑事第三庭  審判長法  官  王  增  瑜
                              法  官  廖  柏  基
                              法  官  唐  光  義
以上正本證明與原本無異。
如不服本判決應於收受送達後十日內向本院提出上訴書狀，其未
敘述上訴理由者，並得於提起上訴後十日內向本院補提理由書（
均須按他造當事人之人數附繕本）「切勿逕送上級法院」。
                              書記官  呂  安  茹
中    華    民    國   100    年    7     月    12    日